# 请教陈斑及各位高人：这种承包该如何做账？

提问人：5566 时间：2010-08-09 17:21:43
A是一个酒店，B是A的关联企业，A和B签订承包协议，由B承包A，每月除交 10 万元承包费给A外，收入全部归B，所有费用也由A承担。B是以A的名义经营，但收入做在B的账上，费用也入在B，这样的处理是否妥当？如果不行，有其他办法吗？

回答人：chenyiwei
这里可能存在一项经济实质与法律形式的冲突问题。从经济实质看，B承包经营A，每月仅支付固定承包费，其余损益归己，A仅仅是被借用了名义。从经济实质看可以视作B在承包期内整体租赁了A的经营性资产，相应的收入和费用应当反映在B的帐面（但还是要详细分析一下承包经营合同的条款）。但从法律形式讲，对外经营仍使用A的名义进行，导致直接履行纳税义务的是A，发票也是以A的名义对外开具的，所以可能会为了报税的目的，将收入也体现在A的报表上。